【裁判字號】    95,交聲,182
【裁判日期】    950522
【裁判案由】    聲明異議
【裁判全文】
臺灣高雄地方法院刑事裁定             95年度交聲字第182號
原處分機關  交通部公路總局高雄區監理所
異  議  人  甲○○
上列受處分人因聲明異議案件，對於交通部公路總局高雄區監理
所95年3 月13日所為之裁決處分（原處分：高雄縣政府警察局林
園分局高警交字第Ｎ00000000 號），聲明異議，本院裁定如下
：
    主  文
異議駁回。
    理  由
一、異議意旨略以：民國95年2 月9 日上午9 時許，伊因薪資問
    題駕駛自用小客車至公司找以前之老闆理論，不料三位員警
    將伊押至派出所酒測，惟伊當時已表示係昨日喝的酒，伊並
    非開車當中被抓，應無違反酒醉駕車之規定云云。
二、本件異議人甲○○因酒後駕車經測試，測試值達0.27mg／l
    ，認違反道路交通管理處罰條例第35條第1 項第1 款之規定
    ，經高雄縣政府警察局林園分局於95年2 月9 日以高警交字
    第Ｎ00000000 號舉發違反道路交通管理事件開單舉發，嗣
    交通部公路總局高雄區監理所於95年3 月13日以違規事證明
    確，而裁處異議人罰鍰1 萬9500元，並吊扣駕駛執照12個月
    。異議人於同年3 月13日收受上開裁決書，於同年3 月17
    日向本院聲明異議，有相符之與酒測報告、舉發通知單、裁
    決書、異議人收受回執及聲明異議狀上本院收文戮在卷可考
    ，異議人之異議之程序尚無不合，先予敘明。
三、
（一）按汽車駕駛人測試檢定有下列情形之一者，處新台幣（下
      同）1 萬5 千元以上6 萬元以下罰鍰，並當場移置保管該
      汽車及吊扣其駕駛執照1 年，一、酒精濃度超過規定標準
      。道路交通管理處罰條例第35條第1 項前段定有明文。
（二）經查：異議人於本院調查中已自承事發當日因工資問題，
      駕駛裕隆ＭＡＲＣＨ（自用小客車）至現場去向其老闆抗
      議，老闆就叫警察來抓伊，並對伊施予酒測等語，可見異
      議人已直承係駕車至現場乙節；而其於酒後酒精濃度為身
      體分解而遞減後，經警測試其呼氣酒精濃度，尚達0.27mg
      ／l ，益見其先前駕車至現場時之呼氣濃度當高於上開數
      值無訛，顯已違反酒後呼氣酒精濃度達0.25mg／l 以上，
      不得駕車之規定。又公共危險罪之成立，僅須有酒後駕車
      ，致生公共危險之事實即屬之，其態樣不限於駕駛中經酒
      測超過規定標準為必要，異議人尚揭抗辯，容有誤會。其
      酒後駕車之違規事實，應堪認定。
（三）異議人違反前揭規定明確，已如前述。交通部公路總局高
      雄區監理所因而裁處異議人罰鍰1 萬9500元，並吊扣駕駛
      執照12個月，並無不合，且未逾必要之程度。異議人指摘
      原裁決不當，聲明異議，尚無理由，應予駁回。
四、據上論斷，應依道路交通案件處理法第19條，裁定如主文。
中    華    民    國    95    年    5     月    22    日
                  交通法庭    法  官  陳明富
以上正本證明與原本無異。
如不服本裁定，應於收受送達後5 日內向本院提出抗告狀。
中    華    民    國    95    年    5     月    22    日
                              書記官  周祺雯


司法院資訊處製作；財團法人民間司法改革基金會備份。
